臺灣板橋地方法院刑事判決　　　　　 100年度交易字第1103號
公　訴　人　臺灣板橋地方法院檢察署檢察官
被　　　告　鄭惠敏
　　　　　　杜文武
上列被告因過失傷害案件，經檢察官提起公訴（100 年度偵字第
17382號），本院依簡式審判程序判決如下：
    主  文
鄭惠敏因過失傷害人，處拘役肆拾日，如易科罰金，以新臺幣壹
仟元折算壹日。
杜文武因過失傷害人，處拘役伍拾日，如易科罰金，以新臺幣壹
仟元折算壹日。
    事  實
一、鄭惠敏於民國99年12月28日15時8 分許，騎乘車牌號碼DWZ-
    617 號輕型機車，沿新北市○○區○○路往中和區方向行駛
    ，行經新北市○○區○○街與永貞路口欲左轉中安街時，本
    應注意車輛行駛至路口，轉彎車應讓直行車先行，而依當時
    天候晴、日間自然光線、路面乾燥且無缺陷、無障礙物、視
    距良好，並無不能注意之情事，竟疏未注意及此，即貿然左
    轉，適與對向直行疏未注意車前狀況，亦未隨時採取必要安
    全措施之杜文武所騎乘沿永貞路往永和區方向行駛之車牌號
    碼CCQ-821 號重型機車發生碰撞，致鄭惠敏、杜文武均人車
    倒地，鄭惠敏受有右胸第六、七、八、九、十肋骨骨折合併
    血胸之傷害；杜文武受有左眼鈍傷、左肩拉傷之傷害。鄭惠
    敏、杜文武於騎車肇事後，在犯罪未被有偵查犯罪職權之機
    關或公務員發覺前，於警據報到場處理時在場，均自承肇事
    並接受裁判。
二、案經杜文武、鄭惠敏訴由新北市政府警察局中和第一分局移
    送臺灣板橋地方法院檢察署檢察官偵查起訴。
    理  由
一、本院於準備程序進行中，被告鄭惠敏、杜文武就被訴事實為
    有罪之陳述，經告知被告鄭惠敏、杜文武簡式審判程序之旨
    ，並聽取公訴人及被告鄭惠敏、杜文武之意見後，裁定進行
    簡式審判程序。
二、前揭事實，為被告鄭惠敏、杜文武在本院審理時坦承不諱，
    並據告訴人杜文武、鄭惠敏於警詢、偵查中指述甚詳。此外
    ，復有道路交通事故現場圖、道路交通事故調查報告表(一)、
    (二)、實境衛星鳥瞰圖、電子地圖各1 份、現場及車損照片共
    16張在卷可考；而告訴人杜文武、鄭惠敏確因上開擦撞，受
    有如事實欄所載之傷害，分別有國立臺灣大學醫學院附設醫
    院99年12月28日診斷證明書、天主教耕莘醫院永和分院100
    年1 月7 日乙種診斷證明書各1 紙附卷可稽，足認被告鄭惠
    敏、杜文武上開自白均與事實相符。再按汽車行駛至交岔路
    口，轉彎車應讓直行車先行；汽車行駛時，駕駛人應注意車
    前狀況，並隨時採取必要安全措施，道路交通安全規則第10
    2 條第1 項第7 款、第94條第3 項分別定有明文。是被告鄭
    惠敏、杜文武2 人既考領有駕駛執照，對於上開規定自應知
    之甚詳，復依其等智識能力並參以卷附之道路交通事故調查
    報告表所載當時情形及現場圖所示，肇事時天候為晴天、日
    間自然光線、路面乾燥、無缺陷、視距良好等情況，均無不
    能注意之情事，是被告鄭惠敏行駛至上開交岔路口仍貿然左
    轉、被告杜文武則未注意車前狀況，並採取必要之安全措施
    ，致發生上開之擦撞，其等就本件車禍事故之發生均顯有過
    失甚明，且其等之過失行為與其等所受傷害間，顯有相當因
    果關係，至為灼然。另本件經送新北市政府車輛行車事故鑑
    定委員會為鑑定，該會亦認為：「鄭惠敏駕駛輕型機車，左
    轉彎未讓對向直行車先行，為肇事主因；杜文武駕駛普通重
    型機車，未注意車前狀況，為肇事次因」，有該會100 年8
    月10日新北車鑑字第1001248 號鑑定意見書1 份在卷可參，
    益證被告鄭惠敏、杜文武確有過失甚明。是本件事證明確，
    被告鄭惠敏、杜文武上開犯行均堪以認定，均應予依法論科
    。
三、核被告鄭惠敏、杜文武所為，均係犯刑法第284 條第1 項前
    段過失傷害罪。另被告鄭惠敏、杜文武於肇事後，在未被有
    偵查犯罪職權之公務員發覺前，主動向前往處理車禍之新北
    市政府警察局中和一分局警員自首犯罪，並接受裁判，此有
    新北市政府警察局中和一分局道路交通事故肇事人自首情形
    記錄表1 紙在卷可按（見100 年度偵字第17382 號卷第25頁
    ），爰依刑法第62條前段規定，均減輕其刑。爰審酌被告2
    人素行良好，此有被告2 人之臺灣高等法院被告前案紀錄表
    附卷可稽，再被告2 人就本件車禍事故之發生同為肇事原因
    ，所為亦有可議之處及與有過失，再考量被告杜文武本件過
    失行為造成告訴人鄭惠敏受有右胸第六、七、八、九、十肋
    骨骨折合併血胸之傷害，損害非輕，及被告2 人之智識程度
    、生活狀況，暨其等均坦承犯行，態度尚稱良好，惟因被告
    2 人就賠償金額無法達成共識，而迄今未能達成和解等一切
    情狀，爰各量處如主文所示之刑，並均諭知如易科罰金之折
    算標準，以資懲儆。
據上論斷，應依刑事訴訟法第273 條之1 第1 項、第299 條第1
項前段，刑法第284 條第1 項前段、第62條前段、第41條第1 項
前段，刑法施行法第1 條之1 第1 項、第2 項前段，判決如主文
。
本案經檢察官王乙軒到庭執行職務。
中    華    民    國    100     年    11    月   25   日
                      刑事第一庭  法  官  陳正偉
上列正本證明與原本無異。
如不服本判決，應於判決送達後10日內敘明上訴理由，向本院提
出上訴狀 (應附繕本) ，上訴於臺灣高等法院。其未敘述上訴理
由者，應於上訴期間屆滿後20日內向本院補提理由書「切勿逕送
上級法院」。
                                  書記官  許慧禎
中    華    民    國    100     年    11    月   25   日
附錄本案論罪科刑法條全文：
刑法第284 條
因過失傷害人者，處6 月以下有期徒刑、拘役或5 百元以下罰金
；致重傷者，處1 年以下有期徒刑、拘役或5 百元以下罰金。
從事業務之人，因業務上之過失傷害人者，處1 年以下有期徒刑
、拘役或1 千元以下罰金；致重傷者，處3 年以下有期徒刑、拘
役或2 千元以下罰金。